【裁判字號】    98,裁,325
【裁判日期】    980212
【裁判案由】    土石採取
【裁判全文】
最  高  行  政  法  院  裁  定
                                       98年度裁字第325號
上  訴  人  甲○○
被 上訴 人  臺東縣政府
代  表  人  乙○○
上列當事人間土石採取事件，上訴人對於中華民國97年9月17日
高雄高等行政法院97年度訴字第425號判決，提起上訴，本院裁
定如下：
    主  文
上訴駁回。
上訴審訴訟費用由上訴人負擔。
    理  由
一、按對於高等行政法院判決之上訴，非以其違背法令為理由，
    不得為之，行政訴訟法第242條定有明文。依同法第243條第
    1項規定，判決不適用法規或適用不當者，為違背法令；而
    判決有同條第2項所列各款情形之一者，為當然違背法令。
    是當事人對於高等行政法院判決上訴，如依行政訴訟法第24
    3條第1項規定，以高等行政法院判決有不適用法規或適用不
    當為理由時，其上訴狀或理由書應有具體之指摘，並揭示該
    法規之條項或其內容；若係成文法以外之法則，應揭示該法
    則之旨趣；倘為司法院解釋或本院之判例，則應揭示該判解
    之字號或其內容。如以行政訴訟法第243條第2項所列各款情
    形為理由時，其上訴狀或理由書，應揭示合於該條項各款之
    事實。上訴狀或理由書如未依此項方法表明，或其所表明者
    與上開法條規定不合時，即難認為已對高等行政法院判決之
    違背法令有具體之指摘，其上訴自難認為合法。
二、本件高雄高等行政法院係認「上訴人確有未經許可採取土石
    之違章事實存在」，而維持被上訴人對上訴人所為之裁罰處
    分。而上訴人對於上開高等行政法院判決上訴，係主張：「
    其僅是將他人堆置之砂石移走，做為『可不經許可』整地活
    動之一部，且挖取數量並非龐大。又其在自己弟弟之土地採
    取砂石，並非盜採砂石，並無故意過失」云云，據為指摘原
    判決違背法令之事由，惟核其上訴理由，基於以下之說明，
    無非就原審取捨證據、認定事實與法律論斷之職權行使，為
    空泛之指摘，並就原審已為之論斷視而不見，重為爭議，非
    具體表明原判決有何「不適用法規」、「適用法規不當」、
    或有「行政訴訟法第243條第2項所列各款」情事，難認對該
    判決之如何違背法令已有具體之指摘。依首開規定及說明，
    應認其上訴為不合法。
  (一)有關上訴意旨所稱：「搬移他人堆置砂石，進行整地活動」
    之事實主張，已為原判決所不採，並在判決書理由欄中詳列
    認定違章事實之各項證據資料及其心證形成理由。
  (二)有關採取土石之數量有會勘紀錄之證據方法為憑，其數量達
    1,110立方公尺，應可據為判斷其不法程度之標準。
  (三)至於採取土石涉及國土保育之公共利益，乃為現代公民之必
    備常識，難以不知法律而免責。
三、據上論結，本件上訴為不合法。依行政訴訟法第249條第1項
    前段、第104條、民事訴訟法第95條、第78條，裁定如主文
    。
中    華    民    國    98    年    2     月    12    日
                    最高行政法院第一庭
                        審判長法官  帥  嘉  寶
                              法官  吳  東  都
                              法官  黃  秋  鴻
                              法官  曹  瑞  卿
                              法官  胡  方  新
以  上  正  本  證  明  與  原  本  無  異
中    華    民    國    98    年    2     月    16    日
                              書記官  莊  俊  亨


司法院資訊處製作；財團法人民間司法改革基金會備份。
